de: Milchverarbeitungsmethode: Kaltgepresst; ESL (Länger haltbar); Mikrofiltriert; Pasteurisiert; Roh (Unpasteurisiert); Sterilisiert; UHT (Ultrahocherhitzt); Ultrafiltriert; Hochpasteurisiert; Sonstige
tr: Süt işleme yöntemi: Soğuk sıkım; ESL (Uzun Raf Ömrü); Mikro filtreli; Pastörize; Çiğ (Pastörize edilmemiş); Sterilize; UHT (Çok Yüksek Sıcaklık); Ultra filtreli; Ultra pastörize; Diğer
ko: 우유 가공 방식: 저온 압착; ESL(Extended Shelf Life); 정밀 여과; 저온 살균; 생유(비살균); 멸균; UHT(초고온); 한외 여과; 초고온 살균; 기타
zh-CN: 牛奶加工方法: 冷压; ESL（延长保质期）; 微滤; 巴氏杀菌; 生鲜（未经巴氏杀菌）; 灭菌; UHT（超高温瞬时灭菌）; 超滤; 超高温巴氏杀菌; 其他
es: Método de procesamiento de la leche: Prensado en frío; ESL (vida útil prolongada); Microfiltrado; Pasteurizado; Crudo (sin pasteurizar); Esterilizado; UHT (temperatura ultraalta); Ultrafiltrado; Ultrapasteurizado; Otro
ja: ミルク加工方法: コールドプレス; ESL (賞味期限延長); マイクロフィルタード; パスチャライズド; 生 (未殺菌); 滅菌; UHT (超高温殺菌); 限外ろ過; 超高温短時間殺菌; その他
en: Milk processing method: Cold-pressed; ESL (Extended Shelf Life); Microfiltered; Pasteurized; Raw (Unpasteurized); Sterilized; UHT (Ultra-High Temperature); Ultra-filtered; Ultra-pasteurized; Other
fr: Procédé de transformation du lait: Pressé à froid; ESL (durée de conservation prolongée); Microfiltré; Pasteurisé; Cru (non pasteurisé); Stérilisé; UHT (température ultra-haute); Ultrafiltré; Ultrapasteurisé; Autre
pt-PT: Método de processamento do leite: Prensado a frio; ESL (validade prolongada); Microfiltrado; Pasteurizado; Cru (não pasteurizado); Esterilizado; UHT (temperatura ultra-alta); Ultrafiltrado; Ultrapasteurizado; Outro
ro-RO: Metodă de procesare a laptelui: Presat la rece; ESL (Termen de valabilitate extins); Microfiltrat; Pasteurizat; Crud (nepasteurizat); Sterilizat; UHT (Temperatură ultraînaltă); Ultrafiltrat; Ultrapasteurizat; Altele
sk-SK: Spôsob spracovania mlieka: Lisované za studena; ESL (predĺžená trvanlivosť); Mikrofiltrované; Pasterizované; Surové (nepasterizované); Sterilizované; UHT (vysokopasterizované); Ultrafiltrované; Ultrapasterizované; Iné
pl: Metoda przetwarzania mleka: Tłoczone na zimno; ESL (wydłużony okres trwałości); Mikrofiltrowane; Pasteryzowane; Surowe (niepasteryzowane); Sterylizowane; UHT (ultrawysoka temperatura); Ultrafiltrowane; Ultrapasteryzowane; Inne
it: Metodo di lavorazione del latte: Pressato a freddo; ESL (a lunga conservazione); Microfiltrato; Pastorizzato; Crudo (non pastorizzato); Sterilizzato; UHT (Ultra-High Temperature); Ultrafiltrato; Ultrapastorizzato; Altro
hr-HR: Metoda obrade mlijeka: Hladno prešano; ESL (produženi rok trajanja); Mikrofiltrirano; Pasterizirano; Sirovo (nepasterizirano); Sterilizirano; UHT (ultravisoka temperatura); Ultrafiltrirano; Ultrapasterizirano; Ostalo
pt-BR: Método de processamento do leite: Prensado a frio; ESL (vida útil prolongada); Microfiltrado; Pasteurizado; Cru (não pasteurizado); Esterilizado; UHT (temperatura ultra-alta); Ultrafiltrado; Ultrapasteurizado; Outro
sv: Bearbetningsmetod för mjölk: Kallpressad; ESL (förlängd hållbarhet); Mikrofiltrerad; Pastöriserad; Rå (opastöriserad); Steriliserad; UHT (ultrahög temperatur); Ultrafiltrerad; Ultrapastöriserad; Annan
zh-TW: 牛奶加工方式: 冷壓; ESL (延長保存期限); 微濾; 巴氏殺菌; 生乳 (未經殺菌); 滅菌; UHT (超高溫殺菌); 超濾; 超高溫巴氏殺菌; 其他
cs: Způsob zpracování mléka: Lisováno za studena; ESL (prodloužená trvanlivost); Mikrofiltrované; Pasterizované; Syrové (nepasterizované); Sterilizované; UHT (trvanlivé); Ultrafiltrované; Ultrapasterizované; Jiné
hu: Tej feldolgozási módja: Hidegen sajtolt; ESL (hosszan friss); Mikroszűrt; Pasztőrözött; Nyers (pasztőrözetlen); Sterilezett; UHT (ultramagas hőmérsékleten hőkezelt); Ultraszűrt; Ultrapasztőrözött; Egyéb
nl: Melkverwerkingsmethode: Koudgeperst; ESL (Extended Shelf Life); Gemicrofiltreerd; Gepasteuriseerd; Rauw (ongepasteuriseerd); Gesteriliseerd; UHT (ultrahoge temperatuur); Ultragefiltreerd; Ultragepasteuriseerd; Overig
th: วิธีการแปรรูปนม: สกัดเย็น; ESL (อายุการเก็บรักษายาวนาน); ไมโครฟิลเตอร์; พาสเจอไรซ์; ดิบ (ไม่ผ่านการพาสเจอไรซ์); สเตอริไลซ์; UHT (อุณหภูมิสูงพิเศษ); อัลตราฟิลเตอร์; อัลตราพาสเจอไรซ์; อื่นๆ
lt-LT: Pieno apdorojimo būdas: Šalto spaudimo; ESL (pailginto galiojimo); Mikrofiltruotas; Pasterizuotas; Žalias (nepasterizuotas); Sterilizuotas; UHT (apdorotas itin aukšta temperatūra); Ultrafiltruotas; Ultrapasterizuotas; Kita
nb: Behandlingsmetode for melk: Kaldpresset; ESL (utvidet holdbarhet); Mikrofiltrert; Pasteurisert; Rå (upasteurisert); Sterilisert; UHT (ultrahøy temperatur); Ultrafiltrert; Ultrapasteurisert; Annet
sl-SI: Metoda predelave mleka: Hladno stiskano; ESL (podaljšan rok trajanja); Mikrofiltrirano; Pasterizirano; Surovo (nepasterizirano); Sterilizirano; UHT (visokotemperaturno obdelano); Ultrafiltrirano; Ultrapasterizirano; Drugo
bg-BG: Метод за обработка на мляко: Студено пресовано; ESL (Удължен срок на годност); Микрофилтрирано; Пастьоризирано; Сурово (непастьоризирано); Стерилизирано; UHT (Ултрависока температура); Ултрафилтрирано; Ултрапастьоризирано; Друго
vi: Phương pháp chế biến sữa: Ép lạnh; ESL (Thời hạn sử dụng dài); Vi lọc; Thanh trùng; Thô (Chưa thanh trùng); Tiệt trùng; UHT (Nhiệt độ siêu cao); Siêu lọc; Siêu thanh trùng; Khác
el: Μέθοδος επεξεργασίας γάλακτος: Ψυχρής έκθλιψης; ESL (Παρατεταμένης διάρκειας ζωής); Μικροφιλτραρισμένο; Παστεριωμένο; Νωπό (Μη παστεριωμένο); Αποστειρωμένο; UHT (Υπερυψηλής θερμοκρασίας); Υπερφιλτραρισμένο; Υπερπαστεριωμένο; Άλλο
fi: Maidon käsittelymenetelmä: Kylmäpuristettu; ESL-käsitelty (pidennetty säilyvyys); Mikrosuodatettu; Pastöroitu; Raaka (pastöroimaton); Steriloitu; UHT-käsitelty (iskukuumennettu); Ultrasuodatettu; Ultrapastöroitu; Muu
ru: Метод обработки молока: Холодный отжим; ESL (увеличенный срок годности); Микрофильтрованное; Пастеризованное; Сырое (непастеризованное); Стерилизованное; UHT (ультравысокотемпературная обработка); Ультрафильтрованное; Ультрапастеризованное; Другое
da: Forarbejdningsmetode for mælk: Koldpresset; ESL (forlænget holdbarhed); Mikrofiltreret; Pasteuriseret; Rå (upasteuriseret); Steriliseret; UHT (ultrahøj temperatur); Ultrafiltreret; Ultrapasteuriseret; Andet